# 合并报表调整初始投资成本么？

提问人：mullin 时间：2013-05-10 17:43:28
投资成本小于可辨认净资产的部分，在合并报表之初是否要调整长投，盈余公积和未分配利润？

回答人：chenyiwei
1 、你讨论的是个别报表层面的处理还是合并报表层面的处理？ 2 、被投资单位是子公司、合营企业还是联营企业？ 3 、如果是子公司，是否通过同一控制下合并取得，还是通过其他途径取得？

提问人：mullin 时间：2013-05-11 17:12:52
各位考虑的太全面了，感觉到跟你们的差距了。 其实我就是想问一下非同一控制下企业合并，如合并日合并对价低于可辨认净资产公允价值。 我记得有种说法是要重新确认合并的商业实质，如不具有商业实质作资本公积，如确实有商业实质，则按权益法调整合并报表盈余公积和未分配利润。 找不到出处了，跟大家确认一下。

回答人：chenyiwei
应当没有这种说法。非同一控制下合并一般总是具有商业实质的。对于出现负商誉的情形，首先复核可辨认净资产公允价值的确定，复核无误的，对负商誉在合并报表层面确认为营业外收入。